臺灣臺南地方法院民事裁定
109年度亡字第35號
聲  請  人  臺灣臺南地方檢察署檢察官黃莉琄

代  理  人  檢察事務官蔡惠如

上列聲請人聲請宣告王陳錦月死亡事件，本院裁定如下：
    主      文
宣告王陳錦月(女，民國○○○年○○月○日生，身分證統一編號：Ｚ○○
○○○○○○○號，生前最後住所：臺南市○區○○○路○段00巷0號4樓)於
民國八十六年十月四日下午十二時死亡。
程序費用新臺幣壹仟元由王陳錦月之遺產負擔。
    理      由
一、聲請意旨略以：失蹤人王陳錦月原設籍於臺南市○區○○○路○
    段00巷0號4樓，詎於民國79年10月4日因行方不明經其配偶
    王天發申報失蹤，迄今已逾7年。聲請人前向本院聲請為公
    示催告之裁定，現公示催告期間屆滿，未見有人陳報其生存
    ，亦無失蹤人之信息，爰依法聲請准予裁定對失蹤人王陳錦
    月為死亡宣告等語。
二、按失蹤人失蹤滿七年後，法院得因利害關係人或檢察官之聲
    請，為死亡之宣告；受死亡宣告者，以判決內所確定死亡之
    時，推定其為死亡；前項死亡之時，應為前條各項所定期間
    最後日終止之時。民法第8條第1項、第9條第1項、第2項前
    段分別定有明文。
三、經查：
(一)聲請人主張上情，業據其提出臺南○○○○○○○○109年7月27日南
    市府南戶字第1090053980號函暨訪談紀錄、戶籍資料、臺南
    市政府警察局第六分局109年7月20日南市警六防字第109036
    6309號函、109年8月12日南市警六防字第1090410573號函暨
    訪查報告、失蹤人口系統資料報表、臺南市南區區公所109
    年7月17日南南社字第1090477834號函、衛生福利部中央健
    康保險署南區業務組109年7月16日健保南費二字第10950481
    76號書函、109年8月12日健保南承二字第1095020174號書函
    、內政部移民署109年7月16日移署資字第1090073610號函、
    臺南市殯葬管理所109年7月16日南市殯一字第1090867088號
    函、臺南市政府社會局109年7月16日南市社工字第10908643
    24號函、勞動部勞工保險局109年7月16日保普老字第109130
    30460號函、三親等資料查詢結果、勞保被保險人投保資料
    、通緝簡表、在監在押紀錄表等件(均影本)附卷為憑，堪信
    聲請人之主張為真實。
(二)又聲請人前聲請本院為死亡之公示催告，本院於109年10月6
    日黏貼該公示催告之公告於本院公告處，現本件申報期間業
    已屆滿，未據失蹤人陳報其生存，或知其生死者陳報其所知
    ，揆諸前開法條規定，自得於王陳錦月失蹤滿法定期限後為
    死亡宣告。
(三)查王陳錦月自79年10月4日失蹤，計至86年10月4日屆滿7年
    ，應推定是日下午12時為死亡之時，爰准予依法宣告。
四、據上論結，本件聲請為有理由，依家事事件法第154條第3項
    ，裁定如主文。
中　　華　　民　　國　 110　　年　　5 　　月　  10  　日
                  家事法庭    法　官　陳鈺雯
以上正本係照原本作成。
如對本裁定抗告，須於收受送達後10日內向本院提出抗告狀，並
應繳納抗告費新臺幣1,000元。
中　　華　　民　　國　 109　　年　　5 　　月　　10　　日
                              書記官  李鎧安